【裁判字號】    98,易,4176
【裁判日期】    981231
【裁判案由】    竊盜
【裁判全文】
臺灣臺中地方法院刑事判決              98年度易字第4176號
公  訴  人  臺灣臺中地方法院檢察署檢察官
被      告  乙○○
上列被告因竊盜案件，經檢察官提起公訴（98年度偵字第28763
號），本院判決如下：
    主    文
乙○○攜帶兇器竊盜，累犯，處有期徒刑拾月。
    犯罪事實
一、乙○○前因竊盜、施用毒品案件，經本院分別以97年度簡字
    第167 號、97年度訴字第1937號號判決判處有期徒刑6 月、
    10月確定，再經本院以97年度聲字第3446號裁定定應執行刑
    為有期徒刑1 年2 月確定，於民國98年7 月7 日縮刑期滿執
    行完畢，詎仍不知悔改，竟意圖為自己不法之所有，於98年
    12月4 日上午7 時45分許，行經臺中市○○區○○路4 段與
    文昌東七街路口（起訴書誤載為天津街4 段與安順東七街）
    ，見趙瓊秤所有車牌號碼SYA-986 號輕型機車停放該處，無
    人看守而認有機可乘，即持其所有客觀上足對人之生命、身
    體、安全構成威脅，可作為兇器使用之瑞士刀1 支，以該瑞
    士刀內之一字型螺絲起子轉動機車電門之方式，竊取趙瓊秤
    所有之上開機車。得手後，正騎乘所竊得之上開機車離開現
    場，適為外出運動返家之趙瓊秤之父丙○○發現，並自後尾
    隨至臺中市○○區○○路2 段4 號前，始將乙○○欄下，並
    報警而為據報到場之員警查獲。
二、案經臺中市警察局第五分局報請臺灣臺中地方法院檢察署檢
    察官偵查起訴。
    理    由
壹、程序方面
    按被告以外之人於審判外之言詞或書面陳述，除法律有規定
    者外，不得作為證據，刑事訴訟法第159 條固定有明文，惟
    被告以外之人於審判外之陳述，雖不符同法第159 條之1 至
    之4 規定，而經當事人於審判程序同意作為證據，法院審酌
    該言詞陳述或書面陳述作成時之情況，認為適當者，亦得為
    證據；又當事人、代理人或辯護人於法院調查證據時，知有
    第159 條第1 項不得為證據之情形，而未於言詞辯論終結前
    聲明異議者，視為有前項之同意，同法第159 條之5 亦定有
    明文。其立法意旨在於傳聞證據未經當事人之反對詰問予以
    核實，原則上先予排除，惟若當事人已放棄詰問或未聲明異
    議，基於證據資料愈豐富，愈有助於真實發現之理念，且強
    化言詞辯論原則，法院自可承認該傳聞證據例外擁有證據能
    力。經查，本判決所引用之下列非供述證據及證人丙○○於
    警詢中之陳述，性質上均屬傳聞證據，惟檢察官及被告於本
    院審理中調查證據時，知有刑事訴訟法第159 條第1 項不得
    為證據之情形，未於言詞辯論終結前聲明異議，且本院審酌
    上開言詞陳述或書面陳述作成時之客觀情況均無不當，並無
    不宜作為證據之情事，則依刑事訴訟法第159 條之5 之規定
    ，認均具有證據能力。
貳、實體方面
一、上開犯罪事實，業據被告乙○○於警詢、偵查中及本院審理
    時坦承不諱，核與證人丙○○於警詢中所述發現機車遭竊及
    追捕過程之情節相符，復有搜索扣押筆錄、扣押物品目錄表
    、贓物認領保管單、車籍查詢- 基本資料詳細畫面各1 紙、
    照片2 張在卷可稽（見警卷第7 至13頁），是被告上開自白
    核與事實相符，應堪採信。本件事證明確，被告竊盜之犯行
    ，洵堪認定，應依法論科。
二、核被告乙○○所為，係犯刑法第321 條第1 項第3 款之攜帶
    兇器竊盜罪。另被告前因竊盜、施用毒品案件，經本院分別
    以97年度簡字第167 號、97年度訴字第1937號號判決判處有
    期徒刑6 月、10月確定，再經本院以97年度聲字第3446號裁
    定定應執行刑為有期徒刑1 年2 月確定，於98年7 月7 日縮
    刑期滿執行完畢乙節，有臺灣高等法院被告前案紀錄表1 份
    在卷可按，其受徒刑之執行完畢後，5 年以內故意再犯有期
    徒刑以上之本罪，為累犯，應依刑法第47條第1 項規定，加
    重其刑。爰審酌被告前已有多次竊盜之前科紀錄，且最近一
    次竊盜犯行甫於98年7 月7 日執行完畢，有上開臺灣高等法
    院被告前案紀錄表1 份在卷可憑，詎仍不知悔改，僅為貪圖
    不法利益，竟率爾攜帶兇器竊取他人之機車，所為實不足取
    ，惟念其犯後坦承犯行，尚有悔意，且所竊取之機車已由被
    害人領回，被害人所受之損害已有輕減等一切情狀，量處如
    主文所示之刑，以資懲儆。至於被告所有供本件竊取被害人
    機車所用之瑞士刀，並未扣案，且據被告於警詢、偵查中及
    本院審理時均供稱在逃逸時已隨意丟棄在路旁，並經警陪同
    回現場尋找，亦未尋獲等語，並有職務報告附卷可參（見警
    卷第1 頁），是該瑞士刀顯已滅失，未免將來執行之困難，
    爰不另為沒收之諭知。
據上論斷，應依刑事訴訟法第284 條之1 、第299 條第1 項前段
，刑法第321 條第1 項第3 款、第47條第1 項，判決如主文。
本案經檢察官甲○○到庭執行職務。
中    華    民    國    98    年    12    月    31    日
                  刑事第十七庭  法  官  陳玉聰
以上正本證明與原本無異。
如不服本判決，應於收受送達後10日內向本院提出上訴書狀（應
敘述具體理由並附繕本）。
上訴書狀如未敘述理由，應於上訴期間屆滿後20日內補提理由書
於本院。
                                書記官  王崑煜
中    華    民    國    98    年    12    月    31    日
附錄本判決論罪科刑之法條：
刑法第321條第1項第3款
犯竊盜罪而有左列情形之一者，處6 月以上5 年以下有期徒刑：
  三、攜帶兇器而犯之者。

司法院資訊處製作；財團法人民間司法改革基金會備份。
